臺灣臺中地方法院刑事裁定
111年度單禁沒字第950號
聲  請  人  臺灣臺中地方檢察署檢察官
被      告  余慶輝

                    籍設高雄市大寮區鳳林三路000○○○○○○○○○○○）


上列聲請人因被告違反毒品危害防制條例案件（111年度戒毒偵
字第272號、第273號），聲請單獨宣告沒收（111年度聲沒字第7
77號），本院裁定如下：
    主  文
扣案如附表所示之物，均沒收銷燬。　　
    理  由
一、聲請意旨略以：本件111年度戒毒偵字第272號被告余慶輝違
    反毒品危害防制條例案件，業經臺灣臺中地方檢察署（下稱
    臺中地檢署）檢察官為不起訴處分，經查：㈠111年度戒毒偵
    字第272號扣案之之晶體2包（110年度安保字第311號，淨重
    各為2.4281公克、0.3407公克，驗餘淨重各為2.4141公克、
    0.3293公克）送驗定後，檢出毒品危害防制條例第2條第2項
    第2款規定之第二級毒品甲基安非他命，此有衛生福利部草
    屯療養院鑑驗書（草療鑑字第1091100400號）1紙在卷足稽
    。㈡111年度戒毒偵字第273號扣案之之晶體1包（110年度安
    保字第1020號，淨重0.381公克，驗餘淨重0.372公克）送驗
    定後，檢出毒品危害防制條例第2條第2項第2款規定之第二
    級毒品甲基安非他命，此有高雄醫學大學附設中和紀念醫院
    檢驗醫學部毒物室濫用藥物檢驗報告（報告編號10808-1）1
    紙在卷足稽。爰依刑法第38條第1項（聲請書誤載為刑法第3
    8條第1項第1款、第2項，應予更正）、第40條第2項、毒品
    危害防制條例第18條第1項前段之規定，聲請宣告沒收銷燬
    之等語。
二、毒品危害防制條例第18條於民國109年1月15日修正公布，自
    110年5月1日施行（即於被告本案行為後施行）。而依刑法
    第2條第2項規定「沒收、非拘束人身自由之保安處分適用裁
    判時之法律。」，已明確規範有關沒收之法律適用，應適用
    裁判時法，無比較新舊法之問題。而按查獲之第一級、第二
    級毒品及專供製造或施用第一級、第二級毒品之器具，不問
    屬於犯罪行為人與否，均沒收銷燬之，毒品危害防制條例第
    18條第1項前段定有明文。另按違禁物或專科沒收之物得單
    獨宣告沒收，刑法第40條第2項亦定有明文。　
三、經查：
  ㈠按單獨宣告沒收由檢察官聲請違法行為地、沒收財產所在地
    或其財產所有人之住所、居所或所在地之法院裁定之，為刑
    事訴訟法第455條之34所明定。查如附表所示之甲基安非他
    命現扣案在臺中地檢署贓物庫之情，有110年度安保字第311
    號扣押物品清單、110年度安保字第1020號扣押物品清單在
    卷可稽，依前揭規定，本院就本件聲請有管轄權，合先敘明
    。
  ㈡被告於109年11月13日中午某時許，施用第二級毒品甲基安非
    他命1次，嗣於同日下午1時20分許，在臺中市太平區中山路
    3段、新平路3段交岔路，為警扣得如附表編號1所示之甲基
    安非他命2包。而被告前揭施用第二級毒品犯行，經本院以1
    10年度毒聲字417號裁定送勒戒處所觀察、勒戒，因認有繼
    續施用毒品之傾向，又經本院以110年度毒聲字第1100號裁
    定令入戒治處所強制戒治，並經臺灣高等法院臺中分院以11
    0年度毒抗字第1168號裁定抗告駁回確定，嗣於111年3月
　　22日停止戒治釋放。另被告於108年4月14日下午3時30分許
    ，施用第二級毒品甲基安非他命1次，嗣於108年4月15日上
    午10時40分許，在六堆將軍廟，為警扣得如附表編號2所示
    之甲基安非他命1包。而被告前揭2次施用第二級毒品犯行，
    經臺中地檢署檢察官以111年度戒毒偵字第272號、第273號
    、第274號、第275號為不起訴處分確定等情，有前揭裁定、
    不起訴處分書、臺灣高等法院被告前案紀錄表在卷可查。而
    扣案如附表所示之甲基安非他命共3包，為被告所有，經送
    驗結果，均檢出第二級毒品甲基安非他命成分，驗餘淨重各
    為2.4141公克、0.3293公克、0.372公克之情，業據被告於
    警詢時陳明在卷（見臺中地檢署109年度毒偵字第4020號卷
    第83頁、屏東縣政府警察局屏東分局警卷二第9頁），並有
    如附表備註欄所示搜索扣押筆錄、扣押物品目錄表、扣押物
    品清單、鑑驗書、濫用藥物檢驗報告在卷可稽。足認，扣案
    如附表所示之甲基安非他命係毒品危害防制條例第2條第2項
    第2款所明定列管之第二級毒品，屬違禁物，聲請人聲請單
    獨宣告沒收銷燬，揆諸前揭規定，應認正當，應予准許。至
    於鑑驗用罄部分，則因不復存在，自不為沒收之諭知，併此
    敘明。
四、依刑事訴訟法第220條、第455之36條第2項，毒品危害防制
    條例第18條第1項前段，刑法第40條第2項，裁定如主文。　
中　　華　　民　　國　　111 　年　　10　　月　　11　　日
                  刑事第十六庭    法  官  黃佳琪
以上正本證明與原本無異。
如不服本裁定，應於裁定送達後5日內，向本院提出抗告狀（須
附繕本）。
                                  書記官  顏偉林
中　　華　　民　　國　　111 　年　　10　　月　　11　　日

附表
編號 扣押物品名稱及數量 備註 1 甲基安非他命2包（驗餘淨重2.4141公克、0.3293公克） ⑴109年11月13日下午1時10分許，在臺中市太平區中山路3段、新平路3段交岔路扣案（臺中市政府警察局太平分局搜索扣押筆錄、扣押物品目錄表見臺中地檢署109年度毒偵字第4020號卷第87至90頁）、 ⑵110年度安保字第311號扣押物品清單（見臺中地檢署109年度毒偵字第4020號卷第231頁）、 ⑶衛生福利部草屯療養院109年11月26日草療鑑字第1091100400號鑑驗書（見臺中地檢署109年度毒偵字第4020號卷第239、241頁）　 2 甲基安非他命1包（驗餘淨重0.372公克） ⑴108年4月15日上午10時40分許，在屏東縣○○鄉○○路000號旁（六堆將軍廟）扣案（屏東縣政府警察局屏東分局扣押筆錄、扣押物品目錄表見屏東縣政府警察局屏東分局警卷二第21至25頁）、 ⑵110年度安保字第1020號扣押物品清單（見臺中地檢署111年度戒毒偵字第273號卷第7頁）、 ⑶高雄醫學大學附設中和紀念醫院檢驗醫學部毒物室濫用藥物檢驗報告（見臺中地檢署111年度戒毒偵字第273號卷第11頁、臺灣屏東地方法院108年度訴字第694號卷第77、78、91頁）